---
title: "Data Wrangling 2"
output:
  xaringan::moon_reader:
    lib_dir: libs
    nature:
      highlightStyle: github
      highlightLines: true
      countIncrementalSlides: false
---

```{r setup, include=FALSE}
options(htmltools.dir.version = FALSE)
library(tidyverse)
```

## Joins

Verbos para unir dos tablas:

* `left_join`, `right_join`, `full_join`
* `semi_join`, `anti_join`
* `intersect`, `union`, `setdiff`


---
## Especificar las columnas

x está en los dos $data$ $frames$.

```{r}
df1 <- data_frame(x = c(1, 2), y = 2:1)
df2 <- data_frame(x = c(1, 3), a = 10, b = "a")
df1
```
---
```{r}
df2
```

La opción `by` permite elegir los campos cuando tienen distinto nombre o hay varios que coinciden.

---
##`left_join`

Se queda con todas las filas del primer arg (`right_join` lo opuesto).

```{r}
left_join(df1, df2)
```

Pone `NA` en los que no aplican y todas las columnas.

---
##`inner_join`
Se queda con todas las filas que están en df1 que tienen un $match$ en df2 y todas las columnas de df1 y df2.

```{r}
inner_join(df1, df2)
```

---
##`full_join`

Se queda con todas las filas y columnas que están en los dos df.

```{r}
full_join(df1, df2)
```

---
##`semi_join`

Se queda con todas las filas del df1 que tienen un $match$ en df2 y las columnas de df1.

```{r}
semi_join(df1, df2)
```

---
##`anti_join`

Saca las filas de df1 que están en df2.

```{r}
anti_join(df1, df2)
```

